臺灣高雄地方法院民事裁定　九十一年度小上字第四號
　　上　訴　人　甲○○
　　被上訴人　　乙○○
右當事人間請求返還押租金事件，上訴人對於中華民國九十年十一月二十九日本院岡
山簡易庭九十年度岡小字第九五號小額民事第一審判決提起上訴，本院判決如左：
    主      文
上訴駁回。
第二審訴訟費用新台幣壹仟陸佰零貳元由上訴人負擔。
    理     由
一、按對於小額程序之第一審裁判上訴，非以其違背法令為理由，不得為之；且其上
    訴狀應記載上訴理由，表明下列各款事項：一、原判決所違背之法令及其具體內
    容。二、依訴訟資料可認為原判決有違背法令之具體事實，民事訴訟法第四百三
    十六條之二十四第二項、第四百三十六條之二十五條分別定有明文。又依同法第
    四百三十六條之三十二第二項準用第四百六十八條及第四百六十九條第一款至第
    五款之規定，判決不適用法規或適用不當者，為違背法令，其中判決有同法第四
    百六十九條第一款至第五款所列各款情形之一者，為當然違背法令。是當事人於
    小額訴訟程序提起上訴，如依民事訴訟法第四百六十八條規定，以第一審判決有
    不適用法規或適用法規不當為理由時，其上訴狀或理由書應有具體之指摘，並揭
    示該法規之條項或其內容；若係成文法以外之法則，應揭示該法則之旨趣；倘為
    司法院解釋、或最高法院之判例，則應揭示該判解之字號或其內容；如以民事訴
    訟法第四百六十九條第一款至第五款所列各款情形為理由時，其上訴狀或理由書
    ，應揭示合於該條款之事實。上訴狀或理由書如未依此項方法表明者，即難認為
    已對第一審判決之違背法令有具體之指摘，其上訴自難認為合法。
二、上訴意旨略以：上訴人於民國八十九年十一月二十一日拆除者，係伊自行搭建之
    鐵皮屋，且伊於拆除前即同年月十六日並以岡山平和路郵局第一七一號存證信函
    通知被上訴人，依理自不可能拆除被上訴人之房屋；又系爭租賃契約雖經本院公
    證處公證，惟兩造均無委任代理人，且對照公證書與系爭租賃契約所書寫之字體
    ，應屬同一人所為，但本件涉訟時，伊始得知被上訴人於公證時已有八十高齡，
    而事實上與上訴人辦理公證之「乙○○」即被上訴人，乃年約五十歲之人，且上
    訴人辦理公證事宜後，發現系爭租賃契約有所謂「地上物」，乃向「乙○○」質
    疑，陳某即表示「地上物」即出租系爭土地西側現仍留存之磚造房屋，故上訴人
    始終以為「地上物」為系爭土地現有之磚造房屋，顯然本件租賃契約公證之初，
    即有人冒名「乙○○」，擅自於租賃契約書上填載：「如後附圖所示Ａ部分之地
    上物」等語，但事實上並無地上物存在，從而應命被上訴人乙○○本人到庭，並
    請其書寫公證書及租賃契約書內容，核對筆跡，以證明上訴人確為被冒名之「乙
    ○○」所欺騙；另系爭租賃契約書之附圖係本院七十四年十月七日囑託岡山地政
    事務所所為之複丈成果圖，依該複丈成果圖並無法證明Ａ部分有地上物存在，因
    該複丈成果圖當初係為分割事件所製作之測量圖，請調取該案卷以查明Ａ部分是
    否有地上物存在，不能單憑租賃契約書上載有地上物，即認定確有地上物；原審
    判決未審酌上開情事，遽為不利上訴人之認定，其結果自難令伊信服，爰提起上
    訴云云。
三、經查，本件上訴理由並未具體指摘原審判決有何不適用法規或適用法規不當或有
    何民事訴訟法第四百六十九條第一款至第五款所列各款之情形，其上訴理由即不
    合前開民事訴訟法第四百三十六條之二十五所定之程式，況且上訴人前開上訴意
    旨所載之攻擊防禦方法，並未於原審提出，原審法院自無庸審酌上開抗辯，上訴
    人徒就原審取捨證據、認定事實之職權行使所論斷事項，任指原判決不當，而未
    依前揭意旨具體說明就有如何不適用法規或適用不當之處，並揭示該法規之條項
    或其內容之事實，難認對該判決之如何違背法令已有具體指摘。另依民事訴訟法
    第四百三十六條之二十八前段規定，上訴人於上訴審亦不得再行提出新攻擊防禦
    方法，本院依法不得斟酌上訴人上揭抗辯，揆諸前揭說明，上訴人之上訴為不合
    法，應予駁回。
四、末按於小額訴訟之上訴程序，法院為訴訟費用之裁判時，應確定其費用額，民事
    訴訟法第四百三十六條之十九第一項、第四百三十六條第三十二第一項規定甚明
    。查本件第二審裁判費用為一千五百元、送達費用一百零二元，合計一千六百零
    元，揆諸前開規定，應由上訴人負擔該第二審訴訟費用，附此敘明。
五、據上論結，本件上訴為不合法，依民事訴訟法第四百三十六條之三十二第二項、
    第四百三十六條之十九第一項、第四百四十四條第一項前段、第九十五條、第七
    十八條，裁定如主文。
中　　　華　　　民　　　國　　九十一　　年　　　五　　　月　　二十三　　日
                              臺灣高雄地方法院民事第五庭
~B審判長法官　黃國川
~B法　　　官　林雯娟
~B法　　　官　吳為平
右為正本係照原本作成。
本裁定不得抗告。
中　　　華　　　民　　　國　　九十一　　年　　　五　　　月　　二十三　　日
~B法院書記官　陳昱良
